臺灣高等法院高雄分院民事裁定　　　　　100年度抗字第14號
抗　告　人　潘黃香
訴訟代理人　張宗隆律師
上列抗告人因與相對人盧漢章間損害賠償事件聲請訴訟救助，對
於民國99年12月17日臺灣屏東地方法院99年度救字第51號所為裁
定提起抗告，本院裁定如下：
    主  文
抗告駁回。
抗告程序費用由抗告人負擔。
    理  由
一、抗告意旨略以：本件抗告人為家管，無任何收入，除自住房
    屋及基地外，平日生活僅靠殘障人士補助金新台幣（下同）
    3,000 元生活，伊配偶潘聖華因交通事故死亡之喪葬費用亦
    係借貸而來，尚未償還。且伊雖委任訴訟代理人，但此係多
    次向村長及鄰里請託，而本件抗告費用亦是由訴訟代理人繳
    納，並提出抗告人97、98年度所得資料清單、財產歸屬資料
    清單及自行收納繳款統一收據各一份，實不能以伊有委任訴
    訟代理人即認伊非屬無資力之情形。為此提起抗告，請求廢
    棄原裁定，予以訴訟救助等語。
二、按當事人無資力支出訴訟費用者，法院應依聲請，以裁定准
    予訴訟救助。但顯無勝訴之望者，不在此限。法院認定前項
    資力時，應斟酌當事人及其共同生活親屬基本生活之需要，
    民事訴訟法第 107 條定有明文。所謂無資力，係指窘於生
    活，且缺乏經濟上之信用（最高法院18年抗字第260 號、43
    年台抗字第152 號判例意旨參照）；申言之，若非取給於自
    己或共同生活親屬基本生活之費用不能支出訴訟費用，且無
    籌措款項以支出訴訟費用之信用技能，即難謂為無資力支出
    訴訟費用（最高法院89年度台聲字第164 號裁判意旨參照）
    。
三、經查：本院依抗告人提出之97至98年度所得資料清單，雖無
    任何記載，惟抗告人有坐落於高雄縣仁武鄉○○村 ○○ 鄰○
    ○○街 377 號自住房屋暨基地，現值分別為 186,300 元、
    884,000 元，合計1,070,300 元。另抗告人自承每月領有殘
    障人士補助金3,000 元等情，有財產歸屬資料清單在卷可證
    ，而本件第一審裁判費為12,800元，足證抗告人除仰賴殘障
    人士補助金3,000 元可供基本生活外，尚有價值1,070,300
    元之不動產可供融資籌措本件訴訟費用，抗告人並非無經濟
    上之信用，且係有周轉、籌措現金之能力至明。揆諸上開說
    明，本院依抗告人所提出之資料，未能信其無資力支出訴訟
    費用之主張為真實，則原法院駁回其訴訟救助之聲請，尚無
    不合。本件抗告為無理由，應予駁回。
四、據上論結，本件抗告為無理由，依民事訴訟法第495 條之1
    第1項、第449 條第1 項、第95條、第78條，裁定如主文。
中    華    民    國   100    年    1     月    25    日
                            民事第五庭
                                審判長法官  簡色嬌
                                法      官  林紀元
                                法      官  陳真真
以上正本證明與原本無異。
本件不得再抗告。
中    華    民    國   100    年    1     月    25    日
                                書  記  官  陳金卿